臺灣基隆地方法院基隆簡易庭小額民事判決
110年度基小字第70號
原      告  臺灣產物保險股份有限公司台南分公司

法定代理人  蘇文志  
送達代收人  陳冠宏  
被      告  車牌號碼00-0000號自小客車車主即林慧雯    

上列當事人間請求侵權行為損害賠償事件，原告之訴，依其所訴
之事實，在法律上顯無理由，本院不經言詞辯論，逕為判決如下
：
    主      文
原告之訴駁回。
訴訟費用由原告負擔。
    事實及理由
一、按原告之訴，依其所訴之事實，在法律上顯無理由者，法院
    得不經言詞辯論，逕以判決駁回之，民事訴訟法第249條第2
    項定有明文。而所謂在法律上顯無理由者，係指依原告於訴
    狀內記載之事實觀之，在法律上顯然不能獲得勝訴之判決者
    而言(最高法院62年台上字第845號判決意旨可資參照)。
二、原告起訴主張：被告即車牌號碼00-0000號自小客車車主林
    慧雯前於民國108年1月1日下午1時4分許，駕駛車牌號碼00-
    0000號自小客車(下稱系爭車輛)，於行經基隆市○○區○○街00
    0○00號前時，因未注意車前狀況並保持安全距離，不慎自後
    追撞在其同向前方由原告所承保屬被保險人李鳳英所有而由
    林鴻銘駕駛之車牌號碼000-0000號自用小客車(下稱保戶車
    輛)，致保戶車輛之後保險桿等受有損害，本件車禍發生時
    尚在保險期間，原告依保險契約賠付被保險人李鳳英修復費
    用新臺幣(下同)82,400元(即零件費用：77,400元、工資：2
    ,000元、烤漆：3,000元)，依保險法第53條取得代位權，是
    原告得代位請求被告賠償修復費用82,400元，爰依侵權行為
    、保險代位之法律關係，提起本件訴訟，並聲明：被告應給
    付原告82,400元，及自起訴狀繕本送達被告之翌日起至清償
    日止，按週年百分之5計算之利息。
三、按「因故意或過失，不法侵害他人之權利者，負損害賠償責
    任。」民法第184條第1項前段定有明文。故侵權行為損害賠
    償請求權之發生，以行為人有故意或過失不法侵害他人之權
    利為成立要件，若非行為人，即無侵權行為賠償責任之可言
    。
四、本件原告主張被告於前揭時、地駕駛系爭車輛因未注意車前
    狀況，不慎自後追撞在其同向前方之保戶車輛，致保戶車輛
    受有損害等情，固據提出基隆市警察局道路交通事故當事人
    登記聯單、基隆市警察局道路交通事故現場草圖、現場照片
    、保戶車輛行車執照、駿達汽車股份有限公司估價單暨統一
    發票等件為證，惟經本院依職權調閱本件交通事故相關資料
    ，其中疑似道路交通事故肇事逃逸案件偵辦情形調查表之偵
    辦經過摘要(含監視器調閱)欄記載「為自小客AMF-9133(即
    保戶車輛)駕駛人林鴻銘……行駛於上述時地，因前方白色自
    小客煞車，其跟隨煞車後，遭後方自小客3E-9462(即系爭車
    輛)追撞。造成自小客AMF-9133後保險桿受損……後續通知自
    小客3E-9462駕駛人到場。於同(01)日18時許『駕駛人許志雄
    』至所說明，坦承肇事，表示其因工作關係，有向該林鴻銘
    表示，需先行離去，故未留於現場處理。警方當場對許志雄
    施以酒精濃度檢測，酒測值為0.00mg/1，警方仍依規定，開
    立未依規定處理交通事故罰單，後續交由雙方自行處理車損
    事宜。」等語，此有基隆市警察局109年12月24日基警交字
    第1090051113號函附之道路交通事故現場圖、A3類道路交通
    事故調查紀錄表、基隆市警察局道路交通事故當事人酒精測
    定紀錄表、基隆市警察局道路交通事故初步分析研判表、疑
    似道路交通事故肇事逃逸案件偵辦情形調查表、基隆市警察
    局舉發違反道路交通管理事件通知單在卷可稽，而觀諸本院
    依職權查詢之公路監理電子閘門查詢資料所示，被告(即訴
    外人許志雄之配偶)僅係系爭車輛之車主，是本件交通事故
    之駕駛人即侵權行為人應係訴外人許志雄而非被告，應堪認
    定。從而，被告既非侵權行為人，原告依民法侵權行為、保
    險代位之法律關係，請求被告賠償保戶車輛因本件交通事故
    所受之損害，即無理由，應予駁回。
五、綜上所述，原告之訴，依其所述之事實，在法律上顯無理由
    ，爰不經言詞辯論，逕判決駁回原告之起訴。
六、據上論結，原告之訴為顯無理由，依民事訴訟法第436條之2
    3、第436條第2項、第249條第2項、第78條，判決如主文。
中　　華　　民　　國　　110 　年　　1 　　月　　7 　　日
                  基隆簡易庭法  官  徐世禎
以上正本係照原本作成。
對於本件判決如有不服，應於收受送達後20日內向本院提出上訴
書狀，上訴於本院合議庭，並按他造當事人之人數附具繕本。
當事人之上訴，非以判決違背法令為理由不得為之，上訴狀應記
載上訴理由，表明下列各款事項：
(一)原判決所違背之法令及其具體內容。
(二)依訴訟資料可認為原判決有違背法令之具體事實。
如委任律師提起上訴者，應一併繳納上訴審裁判費。
中　　華　　民　　國　　110 　年　　1 　　月　　7 　　日
                            書記官  張雅婷